臺灣臺中地方法院交通事件裁定　　　　96年度交聲字第1107號
原處分機關　交通部公路總局臺中區監理所臺中市監理站
異　議　人　甲○○
即受處分人
上列異議人因違反道路交通管理處罰條例案件，對於交通部公路
總局臺中區監理所臺中市監理站民國96年9月26日所為之處分（
裁監稽違字第裁61-C00000000號裁決書），聲明異議，本院裁定
如下：
    主    文
異議駁回。
    理    由
一、原處分機關即交通部公路總局臺中區監理所臺中市監理站（
    下稱原處分機關）係以：異議人即受處分人甲○○（下稱受
    處分人）於民國九十六年八月二十一日十四時三十七分，騎
    乘車號ＹＪＸ－六八一號重型機車，行經臺北縣八里鄉○○
    路○段一八二巷口，因「駕車行經有燈光號誌管制之交岔路
    口闖紅燈違規」，經臺北縣警察局蘆洲分局八里分駐所警員
    乙○○依違反道路交通管理處罰條例第五十三條第一項規定
    當場舉發。嗣經原處分機關於九十六年九月二十六日，以裁
    監稽違字第裁六一－Ｃ00000000號裁決書，裁處其
    罰鍰新臺幣（下同）一千八百元，並依同條例第六十三條第
    一項第三款規定，記違規點數三點。
二、受處分人聲明異議意旨略以：受處分人於九十六年八月二十
    一日十四時三十七許，騎乘ＹＪＸ－六八一號重型機車行駛
    臺北縣八里鄉○○路○段一八二巷口，時值綠燈轉黃燈前通
    過，並未闖紅燈。攔停地點道路呈弧狀、非直行，視野上有
    死角，且路口不足十米寬，警員乙○○在相距甚遠之處攔停
    開單，舉發時警員面向陽光，應無法持續直視前方，極有可
    能造成誤判。另警員執勤時，明顯精神不佳，填寫舉發單時
    ，在地址、車主姓名、日期三處連續出錯，且本案亦無照片
    以資佐證，不能保證其正確舉發，爰請撤銷原處分等語。
三、按車輛面對圓形紅燈表示禁止通行，不得超越停止線或進入
    路口，道路交通標誌標線號誌設置規則第二百零六條第一項
    第五款定有明文；汽車駕駛人，行經有燈光號誌管制之交岔
    路口闖紅燈者，處新臺幣一千八百元以上五千四百元以下罰
    鍰，並記違規點數三點，道路交通管理處罰條例第五十三條
    第一項、第六十三條第一項第三款分別定有明文。經查：
    (一)臺北縣警察局蘆洲分局八里分駐所警員乙○○於九十六年
      八月二十一日十四時至十六時，執行巡邏勤務，於同日十
      四時三十七分許，在臺北縣八里鄉○○路○段一八二巷口
      執行定點交通稽查時，親眼目睹受處分人甲○○騎乘車號
      ＹＪＸ－六八一號重型機車，行經臺北縣八里鄉○○路○
      段一八二巷口，於燈光號誌顯示為圓形紅燈時，緩緩通過
      停止線，穿越路口闖紅燈違規，而依違反道路交通管理處
      罰條例第五十三條第一項規定當場攔查取締，並舉發受處
      分人「駕車行經有燈光號誌管制之交岔路口闖紅燈違規」
      等情，業據證人乙○○於本院訊問時結證明確，並有舉發
      違反道路交通管理事件通知單在卷可證。受處分人雖以攔
      停地點道路呈弧狀，非直行，視野有死角，路口不足十米
      寬，證人乙○○在相距路口甚遠處，且面向陽光無法持續
      直視前方的情況下，顯有可能誤判，而質疑證人乙○○舉
      發之正確性。然舉發當時天氣晴朗、視線良好，可以清楚
      看到相距約九十米處的紅綠燈之燈光號誌及該路口停止線
      前的車輛狀況（即證人當庭提出之現場示意圖編號一的紅
      綠燈、路口停止線及照片黏貼卡第二張照片所拍攝之紅綠
      燈、路口停止線）等情，已據證人乙○○於本院訊問時結
      證明確，並提出現場示意圖及現場照片三張為證。而依上
      開照片顯示舉發地點的道路雖略呈弧狀，然警員執行交通
      稽查時所站立的位置，確能清楚看到現場示意圖編號一的
      紅綠燈之燈光號誌及臺北縣八里鄉○○路○段一八二巷口
      南下車道停止線前的車輛狀況，顯然並無視野上的死角或
      因面向陽光而無法持續直視前方的情況。至於舉發違反道
      路交通管理事件通知單上雖有三處錯誤更正處，然已據證
      人乙○○於本院訊問時敘明係因受處分人當時並未攜帶駕
      駛執照及行車執照，其以無線電查詢資料時，因收訊不清
      楚，以致填寫舉發違反道路交通管理事件通知單發生錯誤
      等情。受處分人據以質疑警員乙○○執勤時明顯精神不佳
      ，有誤判之可能性，顯然係個人臆測情節。
    (二)參諸舉發警員乙○○與受處分人本不相識，亦無任何怨隙
      ，於本院時復具結作證，如有虛偽陳述，依法須負偽證刑
      責，已難認警員乙○○有甘冒偽證刑責的風險，而故意誣
      陷受處分人之動機及必要性。加以警員乙○○本身係依法
      執行勤務，其依法定職權舉發交通違規，除其執行程序有
      違反法令規定之外，就實體之事項，本受合法與真實之推
      定。而按現行法規，並無任何要求警員必須以科學設備，
      取得交通違規事項，始得據以掣單舉發之規定；更無警員
      被安排在特定路口持照相機拍攝闖紅燈之取締勤務，則以
      一般闖紅燈者在闖越紅燈號誌之路口時，常在一瞬間，倘
      非在設有闖越紅燈之照相器材之路口，實難要求警方一定
      要提出違規者闖紅燈之照片作為證據。本件值勤警員乙○
      ○本於其知覺作用，認知受處分人有闖紅燈違規事實，既
      無任何證據足證其值勤過程有何違反法令情事，揆諸上揭
      說明，自應推定舉發之違規事實確實真實。受處分人空言
      指摘原舉發不當，尚屬無據。從而，原處分機關依道路交
      通管理處罰條例第五十三條第一項及違反道路交通管理事
      件統一裁罰標準表之規定，裁處罰鍰一千八百元，並依同
      條例第六十三條第一項第三款規定，記違規點數三點，於
      法並無不合，本件異議為無理由，應予駁回。
四、據上論斷，應依道路交通管理處罰條例第八十七條第二項、
    道路交通案件處理辦法第十九條，裁定如主文。
中　　華　　民　　國　　96　　年　　11　　月　　9 　　日
                        交通法庭　法  官  陳　得　利
上正本證明與原本無異。
如不服本裁定，應於送達後五日內，向本院提出抗告狀。
                                　書記官  鐘  麗  芳
中　　華　　民　　國　　96　　年　　11　　月　　9 　　日
